臺灣高等法院臺南分院刑事判決            九十一年度上訴字第二九號      Ｇ
      上  訴  人  臺灣嘉義地方法院檢察署檢察官
      被      告  乙  ○  ○
右上訴人因被告偽造文書等案件，不服臺灣嘉義地方法院九十年度訴字第六九六號中
華民國九十一年一月十日第一審判決（起訴案號：臺灣嘉義地方法院檢察署九十年度
偵緝字第三一二號），提起上訴，本院判決如左：
      主      文
上訴駁回。
      理      由
一、公訴意旨略以：被告乙○○意圖為自己不法之所有，於民國八十八年七月二十日
    二十一時許，在雲林縣口湖鄉○○○○○路萬善爺廟路旁，趁甲○○疏於注意之
    際，竊得甲○○所有之車牌號碼ＢＤ─六一六九號賓士牌自小客車（下稱賓士小
    客車）後，隨即於同年月二十一日上午十二時許、同日十四時許及同年月二十二
    日十三時三十分許，分別在不詳地點，以電話向甲○○恫稱：「若不將新台幣（
    下同）十五萬元匯入指定帳戶，即不將車交還」等詞，然因吳某未同意付款而未
    能得逞。嗣乙○○將前開所購得之雅哥小客車之車牌二面，懸掛在所竊得之賓士
    小客車上使用，顯然致生損害於「張志能」其人，因認乙○○犯有刑法第三百二
    十條第一項普通竊盜、第三百四十六條恐嚇取財未遂等罪嫌云云。
二、按犯罪事實應依證據認定之，無證據不得推定其犯罪事實，又不能證明被告犯罪
    者，應為無罪判決之諭知，刑事訴訟法第一百五十四條、第三百零一條第一項前
    段定有明文。所謂犯罪事實之證據，係指足以認定被告確有犯罪行為之積極證據
    而言，該項證據且須適合被告犯罪事實之認定，始得採為斷罪資料，有最高法院
    二十九年上字第三一○五號、五十三年台上字第二七五○號判例足資參照，次按
    事實之認定，應憑證據，如未能發現相當證據，或證據不足以證明，自不能以推
    測或擬制之方法，為裁判基礎（最高法院四十年台上字第八十六號判例參照）。
三、訊據被告乙○○堅決否認犯有竊取甲○○所有之賓士小客車及恐嚇取財未遂等罪
    行，辯稱：伊向侯福利購得已因車禍毀損之前開雅哥小客車，原本希望能夠修復
    使用，但一個多月後，發覺該小客車無法修復，就在嘉義縣大林鎮某不詳地點之
    修車廠，以四萬元代價，將該雅哥小客車另行轉賣予綽號「阿發」之不詳年籍資
    料男子，至於甲○○失竊之賓士小客車上，懸掛有前開雅哥小客車之二面車牌，
    遭警於八十八年九月十七日上午十一時許，在嘉義縣竹崎鄉內埔村青果市場內發
    現一事，伊並不知情等語。而公訴人指稱稱被告涉有竊取甲○○所有之賓士自小
    客車罪嫌，無非以甲○○之指訴，及被告無法舉出「阿發」之真實年籍資料以供
    調查，足見是否真有其人，即有可疑等，為起訴之依據。經查：
（一）被害人甲○○於警訊時陳稱：「警方所查乙○○我不認識」、「我該車失竊後
      ，於民國八十八年七月二十一日上午十二時及下午二時，共接獲三通勒索電話
      ，要我匯新台幣拾伍萬元，分兩個帳號，每個帳號匯新台幣柒萬伍千元，帳號
      為台北市銀行永吉分行000000000000，戶名陳春月，另一個帳號
      為第一銀行新西分行00000000000號，戶名周文壽。我當時向北港
      分局金湖派出所報案。」及「我接獲歹徒勒索電話後，沒有匯錢給他，歹徒聲
      稱，若要車，就將錢匯入帳號，不然車子不會還你，前後共打三通電話，第一
      通於八十八年七月二十一日下午十二時，第二通於八十八年七月二十一日下午
      二時，第三通於八十八年七月二十二日下午十三時三十分，通話者為男生口音
      ，有兩名男子各打電話給我，操台語口音，一個約三十歲左右，一個約四十五
      歲左右。」等語在卷（參見嘉義縣警察局竹崎分局嘉竹警三字第一四六六○號
      卷第二頁及該頁背面），顯見甲○○並未確切指稱被告即為竊取賓士小客車及
      恐嚇取財之人，是其證詞尚不得作為認定被告犯有此二項罪行之證據。
（二）綜上，公訴人所提出之之證據既無足認被告有何於右揭時地，竊取甲○○之賓
      士小客車及恐嚇取財未遂之犯行，此外查無其他積極證據足資證明被告確有如
      公訴人所指之犯行，揆諸前開說明，自屬不能證明被告有此部份之犯行，自應
      為被告無罪之諭知。
四、原審以不能證明被告犯罪，諭知被告無罪，核無不合。檢察官上訴意旨以被告購
    得之小客車之車牌，懸掛在所竊得之賓士小客車，顯見預謀犯案，而被害人甲○
    ○證述向其恐嚇取財之人，年齡亦與被告相仿云云，指摘原判決不當，所指並非
    有據，上訴為無理由，應予駁回。
據上論斷，應依刑事訴訟法第三百六十八條，判決如主文。
本案經檢察官蘇南桓到庭執行職務。
中    華    民    國      九十一      年      五      月      九        日
                                  臺灣高等法院臺南分院刑事第二庭
                                      審判長法官  游    明    仁
                                            法官  陳    清    溪
                                            法官  蘇    重    信
右正本證明與原本無異。
不得上訴。
          法院書記官  李    珍    鳳
中    華    民    國      九十一      年      五      月     十         日
